臺灣板橋地方法院刑事判決　　　　　　　 96年度訴字第672號
公　訴　人　臺灣板橋地方法院檢察署檢察官
被　　　告　甲○○
　　　　　　　　　（原於臺灣宜蘭監獄執行中，現暫押於臺灣
上列被告因違反毒品危害防制條例案件，經檢察官提起公訴（95
年度毒偵字第6781號），被告於本院準備程序進行中就被訴事實
為有罪之陳述，經本院告知被告簡式審判程序之旨，並聽取當事
人之意見後，合議庭裁定由受命法官獨任進行簡式審判程序，本
院判決如下：
    主  文
甲○○施用第一級毒品，累犯，處有期徒刑拾月，扣案之第一級
毒品海洛因驗餘淨重零點零肆公克沒收銷燬、包裝上開海洛因之
外包裝袋壹只沒收。
    事  實
一、甲○○前因施用毒品案件，經臺灣新竹地方法院以88年度毒
    聲字第1748號裁定送勒戒處所觀察、勒戒後，認有繼續施用
    毒品之傾向，經同院以88年度毒聲字第1985號裁定令入戒治
    處所施以強制戒治1 年，嗣因戒治成效經評估為合格，復由
    同法院以89年度毒聲字第661 號裁定停止戒治，所餘戒治期
    間付保護管束，於民國89年12月28日保護管束期滿，並經臺
    灣新竹地方法院檢察署檢察官於90年1 月19日以90年度戒毒
    偵字第226 號為不起訴處分確定；另於92年間因施用毒品案
    件，經本院於92年6 月19日以92年度毒聲字第1963號裁定令
    入戒治處所施以強制戒治1 年，於92年6 月19日入監執行強
    制戒治，並於93年1 月9 日因毒品危害防制條例修正釋放出
    所。而上開施用毒品罪刑，經臺灣板橋地方法院檢察署檢察
    官以92年度毒偵字第2085號提起公訴，經本院於92年12月5
    日以92年度訴字第2112號判決判處有期徒刑9 月確定，於93
    年10月4 日縮短刑期執行完畢（於本案構成累犯）。
二、詎甲○○仍不知悔改，明知海洛因為毒品危害防制條例所規
    定之第一級毒品，仍於前揭強制戒治執行完畢釋放後5 年內
    ，基於施用第一級毒品之犯意，於95年10月2 日中午某時，
    在臺北縣三峽鎮○○路32號住處，以將第一級毒品海洛因加
    水稀釋後，再用注射針筒施打於身體手臂之方式，施用第一
    級毒品海洛因乙次（起訴書略載為95年10月3 日為警採尿回
    溯26小時內某時，在不詳地點施用第一級毒品海洛因乙次）
    。嗣於95年10月3 日上午10時許，在臺北縣三峽鎮○○路32
    號前為警查獲，並扣得甲○○所有之第一級毒品海洛因1 小
    包（驗餘淨重0.04公克）。經警採集甲○○之尿液送驗結果
    呈鴉片類陽性反應，而得悉上情。
三、案經臺北縣政府警察局三峽分局報告臺灣板橋地方法院檢察署
    檢察官偵查起訴，經合議庭裁定以簡式審判程序審理。
    理  由
壹、程序方面：
    查本件被告甲○○所犯施用毒品罪，並非死刑、無期徒刑、
    最輕本刑為3 年以上有期徒刑之罪或高等法院管轄第一審案
    件，而其於準備程序進行中，被告先就被訴事實為有罪之陳
    述，經法官告知簡式審判程序之旨，並聽取公訴人及被告之
    意見後，本院認適宜改依簡式審判程序進行，爰依刑事訴訟
    法第273 條之1 第1 項、第284 條之1 規定，由本院合議庭
    以裁定由受命法官獨任進行簡式審判程序，合先敘明。
貳、實體方面：
一、上開犯罪事實，業據被告甲○○於本院調查、審理時坦承不
    諱（詳本院96年3 月26日訊問及審判筆錄），而除被告自白
    外，被告為警採集尿液檢體送請臺灣檢驗科技股份有限公司
    以酵素免疫分析法、氣相層析質譜儀分析法鑑驗結果，呈嗎
    啡陽性反應，有該公司95年11月3 日出具之濫用藥物尿液檢
    驗報告1 紙（詳95年度毒偵字第6781號偵查卷第32頁）在卷
    可按，復有第一級毒品海洛因1 小包（驗餘淨重0.04公克）
    扣案可資佐證。而扣案之白色粉末1 小包，經送法務部調查
    局鑑驗結果，含海洛因成分乙節，有該局95年10月23日調科
    壹字第09523028880 號函1 紙（詳前開偵查卷第30頁）在卷
    可證。是被告上開自白查與事實相符，堪予採信。被告之尿
    液經以氣相層析質譜儀分析法檢驗，既係呈嗎啡陽性反應，
    顯見被告應有在前揭犯罪時、地施用第一級毒品海洛因之行
    為甚明。是本件施用第一級毒品犯行，事證明確，被告犯行
    堪以認定，應依法論科。
二、按海洛因係毒品危害防制條例第2 條第2 項第1 款所明定之
    第一級毒品，不得非法持有、施用。查被告甲○○前因施用
    毒品案件，經臺灣新竹地方法院以88年度毒聲字第1748號裁
    定送勒戒處所觀察、勒戒後，認有繼續施用毒品之傾向，經
    同院以88年度毒聲字第1985號裁定令入戒治處所施以強制戒
    治1 年，嗣因戒治成效經評估為合格，復由同法院以89年度
    毒聲字第661 號裁定停止戒治，所餘戒治期間付保護管束，
    於89年12月28日保護管束期滿，並經臺灣新竹地方法院檢察
    署檢察官於90年1 月19日以90年度戒毒偵字第226 號為不起
    訴處分確定；另於92年間因施用毒品案件，經本院於92年6
    月19日以92年度毒聲字第1963號裁定令入戒治處所施以強制
    戒治1 年，於92年6 月19日入監執行強制戒治，並於93年1
    月9 日因毒品危害防制條例修正釋放出所乙節，有臺灣高等
    法院被告前案紀錄表1 份存卷可按，故而被告於強制戒治執
    行完畢釋放後5 年內再度施用第一級毒品之行為，依毒品危
    害防制條例第23條第2 項規定，係犯毒品危害防制條例第10
    條第1 項之施用第一級毒品罪。又被告施用第一級毒品前、
    後之持有第一級毒品犯行，為其施用之高度行為所吸收，均
    不另論罪。又被告有如事實欄所述之犯罪、科刑與刑之執行
    紀錄，有前開臺灣高等法院被告前案紀錄表1 紙附卷可稽，
    其於有期徒刑執行完畢後，再故意犯本件有期徒刑以上之罪
    ，為累犯，應依刑法第47條第1 項之規定加重其刑。爰審酌
    被告曾因施用毒品而觸法，經觀察勒戒、強制戒治後，應知
    所惕勵，當知悉施用毒品之危害及其違法性，且已有施用毒
    品前科，詎其仍因自制力薄弱，並漠視法令禁制，而再犯本
    案，顯不知悛悔，應嚴予非難，兼衡被告於犯後即能坦承犯
    行，而其施用毒品行為於本質上係屬自我戕害行為，反社會
    性之程度應屬較低等一切情狀，量處如主文所示之刑，以資
    懲儆。至扣案之第一級毒品海洛因1 小包（驗餘淨重0.04公
    克），係毒品危害防制條例所規定之第一級毒品，應依毒品
    危害防制條例第18條第1 項前段之規定，為沒收銷燬之諭知
    ；另扣案之第一級毒品海洛因外包裝袋1 只（係用於包裹海
    洛因，防止其裸露、潮濕，便於攜帶施用，並非不可分離）
    ，亦係被告所有供其施用第一級毒品海洛因所用之物，均業
    經被告陳明在卷，併依刑法第38條第1 項第2 款之規定宣告
    沒收之。
三、被告甲○○雖辯稱：伊於95年2月某日起至同年7月16日止，
    施用第一級毒品海洛因之犯行，業經本院於95年10月5 日以
    95年度訴字第2601號判決判處有期徒刑8 月，甫於95年11月
    6 日確定，故本件為上開確定判決效力所及，應為免訴之判
    決云云。然按刑法於94年2 月2 日業經修正公布，並於95年
    7 月1 日施行，已刪除刑法第56條連續犯之規定。查本件犯
    罪時間為95年10月3 日，與前案（犯罪時間為95年2 月某日
    起至同年7 月16日止）自無從適用刑法第56條連續犯規定論
    以一罪，應論以數罪併罰，故本案與上開確定判決並非法律
    上一罪，自不受判決確定效力所及，本院自得審究，附此敘
    明。
據上論斷，應依刑事訴訟法第273 條之1 第1 項、第299 條第1
項前段，毒品危害防制條例第10條第1 項、第18條第1 項前段，
刑法第11條、第47條第1 項、第38條第1 項第2 款，判決如主文
。
本案經檢察官吳宗光到庭執行職務。
中　　華　　民　　國　　96　　年　　3 　　月　　30　　日
　　　　　　　　　刑事第十七庭  法　官　鄭燕璘
以上正本證明與原本無異。
如不服本判決，應於判決送達後10日內，向本院提出上訴狀。
                                書記官  呂紹明
中　　華　　民　　國　　96　　年　　3 　　月　　30　　日
附錄本案論罪科刑法條全文：
毒品危害防制條例第10條：
施用第一級毒品者，處6月以上5年以下有期徒刑。
施用第二級毒品者，處3年以下有期徒刑。
